【裁判字號】    95,抗,477
【裁判日期】    951019
【裁判案由】    本票裁定
【裁判全文】
臺灣臺北地方法院民事裁定               95年度抗字第477號
抗  告  人  順華藥品工業股份有限公司
法定代理人  丙○○
抗  告  人  甲○○原名李鸝嬌.
            丙○○
相  對  人  丁○○
代  理  人  乙○○
            林憲同律師
上列抗告人因與相對人丁○○間本票裁定事件，抗告人對於民國
95年4月19日本院所為95年度票字第45742號裁定，提起抗告，本
院裁定如下：
    主  文
抗告駁回。
抗告程序費用新台幣壹仟元由抗告人連帶負擔。
原裁定主文第一項關於利息准予強制執行部分減縮為：「自民國
九十五年四月四日起至清償日止，按年息百分之五計算之利息。
」
    理  由
一、按執票人向本票發票人行使追索權時，得聲請法院裁定後強
    制執行，票據法第123 條定有明文。又本票執票人依上開法
    條之規定，聲請法院裁定許可對發票人強制執行係屬非訟事
    件程序，以審查強制執行許可與否，並無確定實體上法律關
    係存否之效力，如發票人就票據債務之存否有爭執時，應由
    發票人提起確認之訴，以資解決，最高法院56 台抗字第714
    號、57年台抗字第76號著有判例可資參照。
二、本件相對人主張：其執有抗告人於民國94年10月17日共同簽
    發之本票乙紙，付款地未載，金額新台幣 (下同) 200 萬元
    ，利息按年利率5%計付，免除作成拒絕證書，到期日未載。
    詎於95年4月3日（原主張係94年4月3日嗣於本院更正為於95
    年4月3 日）經提示未獲兌現，為此依票據法第123條規定聲
    請裁定就上開金額及約定利率計算之利息，許可強制執行等
    情，已據其提出本票乙紙為據，原裁定就上開金額及自95年
    4月4日起至清償日止按年息5%計算之利息部分予以准許，即
    無不合。至相對人於原審聲請超過上開部分，業已減縮，併
    此敘明。
三、抗告意旨略以：相對人所持之系爭本票，乃抗告人為擔保與
    相對人間之債務所簽發，惟該債務已於相對人自行將抗告人
    丙○○所有坐落台北市○○區○○路2 段98號2樓、3樓及台
    北市○○區○○路2 段100號2樓、3樓房屋共4戶連基地坐落
    台北市○○區○○段2 小段147地號及147-3地號土地 (均持
    分4/14 )之產權移轉登記予相對人，即因抵銷債務而消滅，
    是系爭本票之債權既已消滅，相對人在無任何債權存在之情
    形下，聲請強制執行即屬不當云云資為抗辯。惟抗告人主張
    因抵銷而債務消滅，乃屬實體法上債之消滅原因，若為屬實
    亦為實體法上之爭執，因本票裁定為非訟事件，採形式審查
    ，依首揭判例意旨，即非本件非訟程序所得予以審究。抗告
    意旨指摘原裁定不當，求予廢棄，委無理由，應予駁回。
四、據上論結，本件抗告為無理由，爰依非訟事件法第21條第 2
    項、第24條第1項、第46條，民事訴訟法第495條之1第1項、
    第449條第1項、第95條、第85條第2項，裁定如主文。
中    華    民    國    95    年    10    月    19    日
                民事第六庭審判長  法  官  吳光釗
                                  法  官  曾啟謀
                                  法  官  詹駿鴻
正本係照原本作成。
本裁定除以適用法規顯有錯誤為理由，並經本院許可外，不得再
抗告。如提起再抗告，應於收受後10日內委任律師為訴訟代理人
向本院提出再抗告狀。並繳納再抗告費新台幣1,000元。
中    華    民    國    95    年    10    月    20    日
                                  書記官  官碧玲


司法院資訊處製作；財團法人民間司法改革基金會備份。
